【裁判字號】    94,訴,1626
【裁判日期】    950503
【裁判案由】    違反槍砲彈藥刀械管制條例
【裁判全文】
臺灣桃園地方法院刑事判決              94年度訴字第1626號
公  訴  人  臺灣桃園地方法院檢察署檢察官
被      告  丁○○
指定辯護人  本院公設辯護人甲○○
上列被告因違反槍砲彈藥刀械管制條例案件，經檢察官提起公訴
（94年度偵字第11865 號），本院判決如下：
    主  文
丁○○未經許可，持有其他可發射子彈具有殺傷力之改造玩具手
槍，處有期徒刑壹年陸月，併科罰金新臺幣伍萬元，罰金如易服
勞役，以銀元佰元即新臺幣玖佰元折算壹日，扣案之改造玩具
手槍壹把（含彈匣一個，獲案後槍枝管制編號00000000
00號）沒收。
    事  實
一、丁○○明知具有殺傷力之改造玩具手槍係槍砲彈藥刀械管制
    條例列管之管制物品，未經許可，不得無故持有，竟仍基於
    持有改造玩具手槍之犯意，於民國九十三年九月間某日，在
    廖經漩（由檢察官另案偵查）位於桃園縣觀音鄉武威村十鄰
    塘背三十號住處，以新台幣（下同）四萬元代價，向廖經漩
    購買由不詳之人以仿ＦＮ廠１９１０型半自動手槍製造之金
    屬玩具手槍，換裝土造金屬槍管改造而成，可擊發適用子彈
    ，具有殺傷力之改造玩具手槍一把，並自購得上開槍枝之日
    起至九十四年六月十八日止，將上開改造玩具手槍攜回其位
    於桃園縣觀音鄉新興村一鄰二十五號之居所處藏放，作為防
    身之用，而未經許可，持有上開改造玩具手槍。嗣於九十四
    年六月十八日下午二時二十五分許，丁○○在其上址居所處
    ，因另案違反毒品危害防制條例案件，經臺灣桃園地方法院
    檢察署發布通緝，而遭警員乙○○、陳鵬勛、丙○○、廖世
    瑛緝捕歸案。丁○○為警緝獲時，於上揭警員尚未發覺其非
    法持有槍械前，向警員自首其持有前開改造玩具手槍，並自
    行在上址居所處衣櫃抽屜內取出前開改造玩具手槍一把（含
    彈匣一個，獲案後槍枝管制編號：0000000000號
    ），交予警員，事後並接受裁判。
二、案經丁○○自首後由桃園縣政府警察局中壢分局移送臺灣桃
    園地方法院檢察署檢察官偵查起訴。
    理  由
一、訊據被告丁○○坦承上揭持有改造玩具手槍之犯行不諱，復
    有查獲現場照片二張附卷（偵查卷第三十頁、第三十一頁）
    ，及改造玩具手槍一把扣案可資佐證。而扣案之改造玩具手
    槍一把，經內政部警政署刑事警察局鑑驗結果，認該槍枝（
    含彈匣一個，槍枝管制編號：0000000000號）係
    由仿ＦＮ廠１９１０型半自動手槍製造之金屬玩具手槍，換
    裝土造金屬槍管改造而成之改造手槍，機械性能良好，可擊
    發適用之子彈，具有殺傷力，亦有該局九十四年七月六日刑
    鑑字第０九四０一０００八三號槍彈鑑定書一份在卷可考（
    偵查卷第五十頁至第五十二頁），足徵被告前揭自白與事實
    相符，可以採信。又本件警員係因被告另案涉嫌違反毒品危
    害防制條例，前往查緝，而在查獲被告後，始由被告在警員
    尚未發覺其持有改造玩具手槍前，主動供出其持有改造玩具
    手槍，並報繳上開槍枝等情，亦有查獲警員丙○○出具之報
    告書一份在卷可參（上揭職務報告業經檢察官、被告、辯護
    人同意引用為證據，本院審酌該書面陳述做成之情況，並認
    為適當）。綜上，本件事證明確，被告犯行已堪認定，應依
    法論科。
二、核被告丁○○未經許可，持有改造玩具手槍之所為，係犯槍
    砲彈藥刀械管制條例第八條第四項之未經許可持有改造玩具
    手槍罪。其於上揭犯罪未被有偵查犯罪職權之機關或公務員
    發覺前，主動向警員丙○○等人自首，並繳交所持有之槍械
    ，事後亦接受裁判，已如前述，所為合於自首規定，應依槍
    砲彈藥刀械管制條例第十八條第一項前段之規定減輕其刑。
    爰審酌具有殺傷力之改造玩具手槍係屬高危險之管制物品，
    持有者輕則在外逞兇鬥狠，重則在外殺人越貨，對社會造成
    之潛在危害甚高，被告非法持有上揭違禁物，對社會治安及
    他人生命身體構成嚴重威脅，危害非淺，惟念被告持有改造
    玩具手槍之目的，僅作防身之用，並未持以犯案，且僅持有
    一把改造玩具手槍，數量不多，犯後亦坦承犯行，態度良好
    等一切情狀，量處如主文所示之刑，並諭知罰金如易服勞役
    之折算標準，以示懲儆。扣案之改造玩具手槍一把（含彈匣
    一個，獲案後槍枝管制編號：0000000000號）具
    殺傷力，係違禁物，應依刑法第三十八條第一項第一款規定
    宣告沒收。
據上論斷，應依刑事訴訟法第二百九十九條第一項前段，槍砲彈
藥刀械管制條例第八條第四項、第十八條第一項前段，刑法第十
一條、第四十二條第二項、第三十八條第一項第一款，罰金罰鍰
提高標準條例第二條，現行法規所定貨幣單位折算新台幣條例第
二條，判決如主文。
本案經檢察官楊挺宏到庭執行職務。
中    華    民    國    95    年    5     月    3     日
                    刑事第八庭  審判長法  官   曾家貽
                                      法  官   袁雪華
                                      法  官   陳彥宏
以上正本證明與原本無異。
如不服本判決，應於送達後10日內，以書狀敘明理由，向本院提
出上訴狀（應附繕本）。
                                      書記官   翁其良
中    華    民    國    95    年    5     月    4     日
論罪科刑法條：
槍砲彈藥刀械管制條例第8條：
未經許可，製造、販賣或運輸鋼筆槍、瓦斯槍、麻醉槍、獵槍、
空氣槍或第四條第一項第一款所定其他可發射金屬或子彈具有殺
傷力之各式槍砲者，處無期徒刑或五年以上有期徒刑，併科新臺
幣一千萬元以下罰金。
未經許可，轉讓、出租或出借前項所列槍枝者，處五年以上有期
徒刑，併科新臺幣一千萬元以下罰金。
意圖供自己或他人犯罪之用，而犯前二項之罪者，處無期徒刑或
七年以上有期徒刑，併科新臺幣一千萬元以下罰金。
未經許可，持有、寄藏或意圖販賣而陳列第一項所列槍枝者，處
三年以上十年以下有期徒刑，併科新臺幣七百萬元以下罰金。
第一項至第三項之未遂犯罰之。


司法院資訊處製作；財團法人民間司法改革基金會備份。
